ACORDAO-COMPLETO-2584840

ACÓRDÃO DE RELAÇÃO

ACÓRDÃO DE RELAÇÃO 3676/2023 ATA 13/2023 - PRIMEIRA CÂMARA

Acórdão 3676/2023-TCU-Primeira Câmara
VISTOS e relacionados estes autos de tomada de contas especial instaurada pelo Fundo Nacional de Desenvolvimento da Educação (FNDE) , em desfavor da Sra. Maria Cardoso de Lima, em razão de não comprovação da regular aplicação dos recursos repassados pela União por força do Programa Nacional de Alimentação Escolar (PNAE) , no exercício de 2004,
Considerando a instrução da AudTCE (peças 48, 49 e 50) e o parecer exarado pelo Ministério Público junto ao TCU (peça 51) ;
Considerando que prescrevem em 5 anos as pretensões punitiva e ressarcitória (art. 2º da Resolução TCU 344/2022) ;
Considerando que o prazo prescricional será contado a partir da data da apresentação da prestação de contas ao órgão competente para a sua análise inicial (art. 4º, inciso II, da Resolução TCU 344/2022) ;
Considerando que a prescrição se interrompe, entre outros, por qualquer ato inequívoco de apuração do fato (art. 5º, inciso II, da Resolução TCU 344/2022) ;
Considerando que incide a prescrição intercorrente se o processo ficar paralisado por mais de três anos, pendente de julgamento ou despacho (art. 8º, da Resolução TCU 344/2022) ;
Considerando que a apresentação da prestação de contas ocorreu em 29/12/2004;
Considerando que não consta dos autos nenhum documento que possa evidenciar o andamento regular do processo de 16/3/2006 - data de notificação pelo FNDE, informando débitos e irregularidades, dirigida à Sra. Maria Teresa de Lima (peça 10) - a 18/12/2014, data em que foi emitida a Informação 221/2014-DAESP/COPRA/CGCAP/DFIN/FNDE, que trata da análise financeira das Prestações de Contas do PNAE, exercícios de 2001 a 2004 (peça 14) ;
Considerando, pois, que houve transcurso de período superior a cinco anos entre os mencionados eventos;
ACORDAM os Ministros do Tribunal de Contas da União, reunidos em sessão da Primeira Câmara, com fundamento no art. 143, inciso V, alínea "a", do Regimento Interno do TCU, em:
a)  arquivar a presente tomada de contas especial com fundamento art. 11 da Resolução TCU 344/2022, em face do reconhecimento da prescrição; e
b) encaminhar cópia desta deliberação, acompanhada dos pareceres que a fundamentam, ao FNDE e à responsável.
1. Processo TC-Processo 015.639/2021-5 (TOMADA DE CONTAS ESPECIAL) 
	1.1. Responsável: Maria Cardoso de Lima (XXX.141.055-XX) .
	1.2. Órgão/Entidade: Prefeitura Municipal de Santa Teresinha - BA.
	1.3. Relator: Ministro Benjamin Zymler.
	1.4. Representante do Ministério Público: Procuradora-Geral Cristina Machado da Costa e Silva.
	1.5. Unidade Técnica: Unidade de Auditoria Especializada em Tomada de Contas Especial (AudTCE) .
	1.6. Representação legal: não há.
	1.7. Determinações/Recomendações/Orientações: não há.

Primeira Câmara

Maria Cardoso de Lima (XXX.141.055-XX).

BENJAMIN ZYMLER

não há.

TOMADA DE CONTAS ESPECIAL (TCE)

Unidade de Auditoria Especializada em Tomada de Contas Especial (AudTCE).